【裁判字號】    99,易,499
【裁判日期】    990728
【裁判案由】    贓物等
【裁判全文】
臺灣屏東地方法院刑事判決               99年度易字第499號
公  訴  人  臺灣屏東地方法院檢察署檢察官
被      告  丙○○
            甲○○
上列被告因贓物等案件，經檢察官提起公訴（99年度偵字第2407
號），嗣因被告2 人就被訴事實皆為有罪之陳述，經合議庭裁定
由受命法官獨任適用簡式審判程序審理，本院判決如下：
    主  文
丙○○犯攜帶兇器竊盜罪，共貳罪，均累犯，各處有期徒刑玖月
。應執行有期徒刑壹年肆月。
甲○○犯搬運贓物罪，累犯，處有期徒刑月，如易科罰金，以
新臺幣壹仟元折算壹日。
    事  實
一、丙○○於民國94至95年間，因竊盜、毒品、詐欺等案件，經
    法院判處有期徒刑1 年4 月、1 年、5 月、1 年2 月、3 月
    確定，嗣經減刑並定應執行有期徒刑1 年5 月確定，而於97
    年2 月15日執行完畢。甲○○則於95年間，因施用毒品案件
    ，經法院分別判處有期徒刑1 年4 月及10月，並定應執行有
    期徒刑1 年10月確定，嗣經減刑並定應執行有期徒刑11月確
    定，而於96年7 月16日縮刑期滿執行完畢。
二、丙○○(一)基於意圖為自己之不法所有之犯意，於99年2 月24
    日19時許，單獨攜帶客觀上足以致人死傷之兇器鋤頭及鋸子
    各一支（未扣案），在屏東縣麟洛鄉埔圳巷第一公墓旁處，
    使用上開兇器，挖掘竊取屏東縣麟洛鄉公所所有種植於該處
    之七里香一株（約值新臺幣﹝下同﹞六萬元）得手，為搬運
    上開竊得之七里香，(二)另基於意圖為自己不法之所有之犯意
    ，於同年2 月25日凌晨3 時許，攜帶其所有客觀上足以致人
    死傷之兇器螺絲起子一支（未扣案），在屏東縣長治鄉○○
    村○○街一七號前，以使用上開螺絲起子撬壞車子鑰匙之電
    源孔方式，單獨竊取楊樹城所有車號XO－1957號自用小貨車
    （約值二萬元）得手，並於同日晚間23時許，駕駛上開竊得
    自用小貨車搭載知情之甲○○，而甲○○明知上開七里香一
    株為丙○○竊得之贓物，仍基於搬運贓物之犯意，在丙○○
    上開行竊七里香處，一同將丙○○所竊得上開七里香搬運上
    車，嗣於翌日即同年月26日凌晨0 時20分許，丙○○駕駛上
    開竊得自用小貨車搭載甲○○及載運上開竊得七里香，行經
    前址第一公墓旁產業道路處，因不慎撞及路旁電線桿，為警
    據報到場查獲，並扣得上開七里香一株（已發還麟洛鄉公所
    職員乙○○）、上開自用小貨車一輛（已發還楊樹城）。
三、案經楊樹城訴由屏東縣政府警察局屏東分局報告臺灣屏東地
    方法院檢察署檢察官偵查起訴。
    理  由
一、按本件被告丙○○、甲○○所犯係死刑、無期徒刑、最輕本
    刑為3 年以上有期徒刑以外之罪，其等於準備程序就被訴事
    實皆為有罪之陳述，經受命法官告知簡式審判程序之旨，並
    聽取其等與公訴人之意見後，合議庭認無不得或不宜改依簡
    式審判程序進行之情事，依刑事訴訟法第273 條之1 第1 項
    、第284 條之1 規定，裁定本件由受命法官獨任進行簡式審
    判程序，合先敘明。
二、上揭犯罪事實，業據被告丙○○、甲○○於本院審理中坦承
    不諱，此外並有證人乙○○、楊樹城於警詢中之指述、車籍
    查詢－基本資料詳細畫面1 紙、贓物認領保管單2 張、數位
    輸出列印照片8 張、就被告甲○○犯行部分並有共同被告丙
    ○○警詢之供述及偵查中具結後之證述等在卷可稽，足認被
    告丙○○、甲○○前揭自白與事實相符，本案事證明確，被
    告丙○○、甲○○犯行堪以認定。
三、按刑法第321 條第1 項第3 款之攜帶兇器竊盜罪，係以行為
    人攜帶兇器竊盜為其加重條件，此所謂兇器，其種類並無限
    制，凡客觀上足對人之生命、身體、安全構成威脅，具有危
    險性之兇器均屬之，且祇須行竊時攜帶此種具有危險性之兇
    器為已足，並不以攜帶之初有行兇之意圖為必要（最高法院
    79年度臺上字第5253號判例意旨參照）。本件被告丙○○於
    99年2 月24日19時許挖掘竊取七里香所使用之鋤頭及鋸子各
    1 支，及於隔日凌晨3 時許竊取車號XO－1957號自用小貨車
    所使用之起子1 支，皆係金屬製，且得以用來掘土、撬壞車
    子鑰匙之電源孔，顯具有一定堅硬度，客觀上皆足對人之生
    命、身體、安全構成威脅，故核被告丙○○上開2 件竊盜之
    行為，皆係犯刑法第321 條第1 項第3 款之攜帶兇器竊盜罪
    。被告丙○○上開2 件加重竊盜犯行，犯意各別，被害人不
    同，自應分論併罰。被告甲○○明知其幫丙○○所搬運者為
    贓物，仍與之共同搬運，核被告甲○○所為，則係犯刑法第
    349 條第2 項之搬運贓物罪（被告丙○○竊盜後復搬運贓物
    之行為，係其事後處分竊盜所為物品之行為，不另論以搬運
    贓物罪，最高法院24年度上字第3283號判例參照）。又被告
    丙○○、甲○○有事實欄所列前揭犯罪前科紀錄，有臺灣高
    等法院被告前案紀錄表2 份在卷可稽，被告丙○○、甲○○
    2 人受有期徒刑之執行完畢，五年以內故意再犯本件有期徒
    刑以上之2 罪及1 罪，均構成累犯，均應依刑法第47條第1
    項規定加重其刑。爰審酌被告丙○○、甲○○2 人均值壯年
    ，被告丙○○不思以正當方式賺取金錢，竟以攜帶兇器竊盜
    方式為之，侵害他人身體、財產安全及危害社會治安頗大，
    被告甲○○則經被告丙○○之要求為之搬運贓物，增加偵查
    犯罪員警等追查贓物之困難，所為均不足取，及上開竊取及
    搬運之物均已返還被害人、被告丙○○、甲○○2 人於本院
    審理時坦承犯行，犯後態度尚可，並兼衡其等犯罪動機、經
    濟狀況及智識程度等一切情狀，就被告丙○○、甲○○2 人
    上開所犯之罪，各量處如主文所示之刑，就被告丙○○所犯
    2 罪並定其應執行之刑，及就被告甲○○所受有期徒刑宣告
    部分併諭知易科罰金之折算標準如主文所示，以示懲儆。就
    被告丙○○竊盜時所攜帶之兇器鋤頭、鋸子及起子各1 支，
    均未扣案，亦無證據證明係違禁物，為免執行困難，爰不予
    宣告沒收，並予述明。
據上論斷，應依刑事訴訟法第273 條之1 第1 項、第284 條之1
、第299 條第1 項前段，刑法第321 條第1 項第3 款、第349 條
第2 項、第47條第1 項、第41條第1 項前段、第51條第5 款，刑
法施行法第1 條之1 ，判決如主文。
本案經檢察官劉昀到庭執行職務。
中    華    民    國    99    年    7     月    28    日
                  刑事第一庭    法  官  黃紀錄
以上正本證明與原本無異。
如不服本判決應於收受判決後10日內向本院提出上訴書狀，並應
敘述具體理由；其未敘述上訴理由者，應於上訴期間屆滿後20日
內向本院補提理由書（均須按他造當事人之人數附繕本）「切勿
逕送上級法院」。
中    華    民    國    99    年    7     月    28    日
                                 書記官  戴仲敏

司法院資訊處製作；財團法人民間司法改革基金會備份。
